臺灣高雄地方法院刑事判決　　　　　　　　　　　　九十一年度訴緝字第一四八號
　　公　訴　人　臺灣高雄地方法院檢察署檢察官
　　被　　　告　甲○○
右列被告因違反毒品危害防制條例案件，經檢察官提起公訴（九十年度毒偵字第二六
九○號），本院判決如左：
    主  文
甲○○連續施用第一級毒品，處有期徒刑玖月；又連續施用第二級毒品，處有期徒刑
伍月。應執行有期徒刑壹年。
    事  實
一、甲○○前因施用毒品案件，經觀察勒戒後，認有繼續施用毒品之傾向，經本院以
    八十八年度毒聲字第一八二二號裁定送強制戒治，於停止戒治付保護管束後，復
    經撤銷停止戒治再入戒治處所施以強制戒治並於民國八十九年六月四日強制戒治
    期滿，由臺灣高雄地方法院檢察署檢察官於八十九年八月三十日以八十九年度戒
    毒偵字第九二八號為不起訴處分確定，詎其仍不知戒除施用毒品惡習，竟基於施
    用第一級毒品海洛因及第二級毒品安非他命之概括犯意，於八十九年十二月間某
    日起至九十年五月十一日晚間八時許止，連續在高雄市○○區○○里○○街一二
    七號住處及其所駕駛之拖車上，以將第一級毒品海洛因摻入香煙吸食之方式，先
    後施用第一級毒品海洛因多次；復於八十九年十二月間某日起至九十一年七月十
    六日晚間某時許止，以將第二級毒品安非他命置於玻璃球燒烤加熱以吸其霧化氣
    體之方式，先後施用第二級毒品安非他命多次。嗣於九十年五月十二日凌晨零時
    二十五分許，在高雄市○○區○○路永順加油站前為警查獲後，迨經本院傳拘無
    著發佈通緝後，復於九十一年七月十六日晚間十一時許在其住處前查獲。
二、案經高雄市政府警察局新興分局移送臺灣高雄地方法院檢察署檢察官偵查起訴。
    理  由
一、右揭事實，業據被告甲○○於本院調查及審理中坦承不諱，且被告於九十年五月
    十二日凌晨零時二十五分許為警查獲後，經採集其尿液，送請高雄市立凱旋醫院
    檢驗結果，呈現嗎啡陽性反應（按海洛因注射入人體後，水解還原成嗎啡，再循
    嗎啡之代謝方式排出體外，已據行政院衛生署藥物食品檢驗局以（73）藥檢壹字
    第０三０二二一號函說明綦詳）及甲基安非他命陽性反應，有該院高市凱醫檢字
    第○○一三三號煙毒尿液檢驗成績書及尿液送驗代碼對照表各一紙附卷可稽，又
    被告於九十一年七月十六日晚間十一時許為警緝獲後經採集其尿液，送請高雄市
    立凱旋醫院檢驗結果，亦呈甲基安非他命陽性反應，此有該院高市凱醫檢字第○
    ○五六六號煙毒尿液檢驗成績書及尿液代碼姓名對照表各一紙附卷可稽，足見被
    告之自白與事實相符，應可採為論罪科刑之憑據。此外，被告前因施用毒品案件
    ，經觀察勒戒後，認有繼續施用毒品之傾向，經本院以八十八年度毒聲字第一八
    二二號裁定送強制戒治，於停止戒治付保護管束後，復經撤銷停止戒治再入戒治
    處所施以強制戒治並於八十九年六月四日強制戒治期滿，由臺灣高雄地方法院檢
    察署檢察官於八十九年八月三十日以八十九年度戒毒偵字第九二八號為不起訴處
    分確定等情，有前開不起訴處分書、本院被告院內索引卡紀錄表、台灣高等法院
    被告全國前案紀錄表及台灣高雄地方法院檢察署刑案資料查註紀錄表各一份附卷
    可按。從而，本件事證明確，被告於不起訴處分後五年內再連續犯本件施用第一
    、二級毒品之犯行，均堪認定，自應依法論科。
二、按海洛因、安非他命分屬毒品危害防制條例第二條第二項所稱之第一、二級毒品
    ，依法不得持有、施用，而被告竟持之以施用，核被告所為，係犯毒品危害防制
    條例第十條第一項之施用第一級毒品及第二項之施用第二級毒品罪。被告持有第
    一級毒品海洛因及第二級毒品安非他命後進而施用，其持有之低度行為，均已為
    其施用之高度行為所吸收，不另論罪。又其先後多次施用第一級及第二級毒品之
    行為，均時間緊接，手法相同，觸犯構成要件相同之罪名，顯係基於概括犯意反
    覆實施，為連續犯，均應依連續犯之規定，論以一罪並分別加重其刑。公訴意旨
    雖未論及被告自九十年五月十二日零時二十五分許為警查獲後起至九十一年七月
    十六日晚間止，連續施用第二級毒品安非他命之犯行，惟此部分與前揭起訴論罪
    之施用第二級毒品部分，有連續犯之裁判上一罪關係，為起訴效力所及，本院自
    得加以審究。爰審酌被告因施用毒品，經送觀察勒戒及強制戒治執行完畢後，仍
    未戒絕毒品，再犯本件相同之罪，顯見其戒除毒癮之意志薄弱，有再入監矯治必
    要，惟念其施用毒品乃戕害自身之身體健康，尚未損及他人，且犯後已坦承犯行
    ，態度良好等一切情狀，分別量處如主文所示之刑，並定其應執行之刑，以資懲
    儆。
據上論斷，應依刑事訴訟法第二百九十九條第一項前段、毒品危害防制條例第十條第
一項、第二項、刑法第十一條前段、第五十六條、第五十一條第五款，判決如主文。
本案經檢察官張啟祥到庭執行職務。
中      華      民      國      九十一      年    十二  月    十九    日
                                  臺灣高雄地方法院刑事第三庭
                                      審判長法  官  趙 家 光
                                            法  官  孫 啟 強
                                            法  官  吳 俊 龍
右正本證明與原本無異。
如不服本判決，應於判決送達後十日內，向本院提出上訴狀。
                                            書記官  許 麗 珠
中      華      民      國      九十一      年    十二  月    十九    日
右正本證明與原本無異。
如不服本判決，應於判決送達後十日內，向本院提出上訴狀。
附錄本判決論罪法條全文：
毒品危害防制條例第十條：
  施用第一級毒品者，處六月以上五年以下有期徒刑。
  施用第二級毒品者，處三年以下有期徒刑。
